zh-CN: 体育用品 > 户外休闲 > 自行车用品 > 自行车配件 > 自行车打气筒: CO2 自行车充气嘴与气瓶; 电动自行车打气筒; 立式自行车打气筒; 脚踏式自行车打气筒; 迷你自行车打气筒
sl-SI: Športna oprema > Rekreacija na prostem > Kolesarjenje > Dodatki za kolesa > Tlačilke za kolesa: CO2 tlačilke in bombice; Električne tlačilke za kolesa; Talne tlačilke za kolesa; Nožne tlačilke za kolesa; Mini tlačilke za kolesa
sk-SK: Športový tovar > Exteriérové rekreakčné športy > Bicyklovanie > Príslušenstvo pre bicykle > Pumpy na bicykle: CO2 hustilky a bombičky na bicykle; Elektrické bicyklové pumpy; Podlahové bicyklové pumpy; Nožné pumpy na bicykle; Mini pumpy na bicykle
el: Αθλητικά είδη > Υπαίθριες δραστηριότητες αναψυχής > Ποδηλασία > Αξεσουάρ ποδηλάτου > Τρόμπες ποδηλάτου: Τρόμπες και αμπούλες CO2 για ποδήλατα; Ηλεκτρικές τρόμπες ποδηλάτου; Τρόμπες ποδηλάτου δαπέδου; Τρόμπες ποδηλάτου ποδός; Μίνι τρόμπες ποδηλάτου
hu: Sportszerek > Szabadtéri kikapcsolódás > Kerékpározás > Kerékpár-kiegészítők > Kerékpárpumpák: CO2 kerékpárpumpák és -patronok; Elektromos kerékpárpumpák; Álló kerékpárpumpák; Lábbal hajtott kerékpárpumpák; Mini kerékpárpumpák
ro-RO: Articole sportive > Recreere în aer liber > Ciclism > Accesorii pentru biciclete > Pompe pentru biciclete: Dispozitive de umflat și cartușe CO2 pentru bicicletă; Pompe electrice pentru bicicletă; Pompe de bicicletă de podea; Pompe de bicicletă acționate cu piciorul; Minipompe pentru bicicletă
nl: Sportartikelen > Buitenrecreatie > Fietsen > Fietsaccessoires > Fietspompen: CO2-fietspompen en -patronen; Elektrische fietspompen; Vloerpompen voor fietsen; Voetpompen voor fietsen; Mini-fietspompen
tr: Spor Malzemeleri > Açık Hava Etkinlikleri > Bisiklet > Bisiklet Aksesuarları > Bisiklet Pompaları: CO2 bisiklet şişiricileri ve tüpleri; Elektrikli bisiklet pompaları; Zemin tipi bisiklet pompaları; Ayaklı bisiklet pompaları; Mini bisiklet pompaları
ja: スポーツ用品 > 屋外レクリエーション > サイクリング > 自転車関連用品 > 自転車空気入れ: 自転車用CO2インフレーター・カートリッジ; 自転車用電動空気入れ; 自転車用フロアポンプ; 自転車用フットポンプ; 自転車用携帯ポンプ
pl: Sprzęt sportowy > Rekreacja na świeżym powietrzu > Kolarstwo > Akcesoria do rowerów > Pompki rowerowe: Pompki i naboje CO2 do roweru; Elektryczne pompki rowerowe; Rowerowe pompki podłogowe; Rowerowe pompki nożne; Pompki rowerowe mini
pt-PT: Artigos de desporto > Atividades recreativas no exterior > Ciclismo > Acessórios para bicicleta > Bombas para bicicleta: Insufladores e cartuchos de CO2 para bicicleta; Bombas elétricas para bicicleta; Bombas de chão para bicicleta; Bombas de pé para bicicleta; Minibombas para bicicleta
sv: Sportartiklar > Utomhusaktiviteter > Cykling > Cykeltillbehör > Cykelpumpar: Kolsyrepumpar och patroner för cykel; Elektriska cykelpumpar; Golvcykelpumpar; Fotdrivna cykelpumpar; Minicykelpumpar
bg-BG: Спортни стоки > Спортни занимания на открито > Колоездене > Аксесоари за велосипеди > Велосипедни помпи: CO2 помпи и патрони за велосипед; Електрически помпи за велосипед; Помпи за велосипеди на под; Крачни велосипедни помпи; Мини велосипедни помпи
cs: Sportovní potřeby > Outdoorové aktivity > Cyklistika > Jízdní kola – příslušenství > Hustilky na jízdní kola: CO2 hustilky a bombičky na kolo; Elektrické cyklopumpy; Dílenské cyklopumpy; Nožní cyklopumpy; Mini hustilky na kolo
it: Articoli sportivi > Ricreazione outdoor > Ciclismo > Accessori per biciclette > Pompe per bicicletta: Gonfiatori e cartucce di CO2 per bicicletta; Pompe elettriche per bicicletta; Pompe da pavimento per bicicletta; Pompe a pedale per bicicletta; Mini pompe per bicicletta
th: อุปกรณ์กีฬา > สันทนาการกลางแจ้ง > ปั่นจักรยาน > อุปกรณ์จักรยาน > ที่สูบจักรยาน: หัวเติมลมและหลอดก๊าซCO2จักรยาน; ที่สูบลมจักรยานไฟฟ้า; ที่สูบลมจักรยานแบบตั้งพื้น; ที่สูบลมจักรยานแบบเหยียบ; ที่สูบลมจักรยานขนาดเล็ก
zh-TW: 體育用品 > 室外休閒 > 單車 > 自行車配件 > 自行車打氣筒: 自行車 CO2 打氣筒與氣瓶; 自行車電動打氣筒; 自行車直立式打氣筒; 自行車腳踏打氣筒; 自行車迷你打氣筒
pt-BR: Artigos esportivos > Atividades ao ar livre > Ciclismo > Acessórios para bicicletas > Bombas para bicicletas: Infladores e cartuchos de CO2 para bicicleta; Bombas elétricas para bicicleta; Bombas de chão para bicicleta; Bombas de pé para bicicleta; Mini bombas para bicicleta
nb: Sportsutstyr > Friluftsliv > Sykling > Sykkeltilbehør > Sykkelpumper: CO2-pumper og patroner til sykkel; Elektriske sykkelpumper; Gulvpumper til sykkel; Fotdrevne sykkelpumper; Minipumper til sykkel
de: Sportartikel > Outdoor-Aktivitäten > Radfahren > Fahrradzubehör > Fahrradpumpen: CO2-Fahrradpumpen & -Kartuschen; Elektrische Fahrradpumpen; Fahrrad-Standpumpen; Fahrrad-Fußluftpumpen; Fahrrad-Minipumpen
vi: Dụng cụ thể thao > Giải trí ngoài trời > Đạp xe > Linh kiện xe đạp > Bơm xe đạp: Bơm và bình CO2 xe đạp; Bơm điện xe đạp; Bơm sàn xe đạp; Bơm chân xe đạp; Bơm xe đạp mini
fi: Urheilutarvikkeet > Ulkoharrasteet > Pyöräily > Pyöräilytarvikkeet > Polkupyörän pumput: Polkupyörän CO2-pumput ja patruunat; Sähköiset polkupyörän pumput; Polkupyörän lattiapumput; Polkupyörän jalkapumput; Polkupyörän minipumput
ko: 스포츠용품 > 야외 레크레이션 > 사이클링 > 자전거 부대용품 > 자전거 펌프: 자전거 CO2 인플레이터 및 카트리지; 자전거 전동 펌프; 자전거 플로어 펌프; 자전거 풋 펌프; 자전거 미니 펌프
fr: Équipements sportifs > Loisirs de plein air > Vélo > Accessoires de cyclisme > Pompes pour vélos: Gonfleurs et cartouches de CO2 pour vélo; Pompes de vélo électriques; Pompes à pied pour vélo; Pompes de vélo à pédale; Mini-pompes de vélo
en: Sporting Goods > Outdoor Recreation > Cycling > Bicycle Accessories > Bicycle Pumps: CO2 Bicycle Inflators & Cartridges; Electric Bicycle Pumps; Floor Bicycle Pumps; Foot-Operated Bicycle Pumps; Mini Bicycle Pumps
da: Sportsartikler > Friluftsliv > Cykling > Cykeltilbehør > Cykelpumper: CO2-cykelpumper og patroner; Elektriske cykelpumper; Cykelpumper til gulv; Fodbetjente cykelpumper; Minicykelpumper
lt-LT: Sporto prekės > Poilsis lauke > Dviračių sportas > Dviračių priedai > Dviračių pompos: CO2 dviračių pripūtikliai ir balionėliai; Elektrinių dviračių pompos; Stacionarios dviračių pompos; Pėdomis valdomos dviračių pompos; Mini dviračių pompos
es: Equipamiento deportivo > Actividades al aire libre > Ciclismo > Accesorios para bicicletas > Bombas para bicicletas: Infladores y cartuchos de CO2 para bicicleta; Bombas eléctricas para bicicleta; Bombas de suelo para bicicleta; Bombas de pie para bicicleta; Minibombas para bicicleta
hr-HR: Sportska oprema > Rekreacija na otvorenom > Biciklizam > Pribor za bicikle > Pumpe za bicikle: CO2 pumpe i patrone za bicikl; Električne pumpe za bicikl; Podne pumpe za bicikl; Nožne pumpe za bicikl; Mini pumpe za bicikl
ru: Спортивные товары > Активный отдых на открытом воздухе > Езда на велосипеде > Аксессуары для велосипедов > Насосы для велосипедов: Насосы и баллончики CO2 для велосипедов; Электрические велосипедные насосы; Напольные велосипедные насосы; Ножные велосипедные насосы; Мини-насосы для велосипедов